臺灣屏東地方法院民事判決　九十一年度訴字第二○八號
　　原　　　告　丁○○○
　　被　　　告　乙○○
　　　　　　　　甲○○
　　　　　　　　丙○○
右當事人間請求分割共有物事件，本院判決如左：
　　主　　　文
兩造共有坐落屏東縣潮州鎮○○段五一一地號面積一五五七○．七五平方公尺及同段
五二六地號面積一三五六．八六平方公尺土地，依下列方法分割：如附圖所示編號Ａ
部分面積四二三一．九○平方公尺土地分歸被告丙○○所有；編號Ｂ部分面積四二三
一．九○平方公尺土地分歸被告甲○○所有；編號Ｃ部分面積八四六三．八一平方公
尺土地分歸原告丁○○○與被告乙○○按應有部分各二分之一保持共有。
訴訟費用由被告乙○○、甲○○、丙○○負各擔四分之一，餘由原告負擔。
　　事　　　實
甲、原告方面：
一、聲明：求為判決兩造共有如主文所示土地准予裁判分割。
二、陳述：
　　緣坐落屏東縣潮州鎮○○段五一一地號、五二六地號土地為兩造所共有，應有部
　　分各為四分之一，上開兩筆土地互為相鄰，原告迭次催促被告協議分割，惟兩造
　　無法就分割方法達成協議，而系爭土地既無不能分割之情形，且兩造亦無不得分
　　割之約定，爰依法訴請將兩造共有之前項土地准予分割。而為使兩筆土地有充分
　　之經濟價值及使用利益，上開兩筆土地宜予以合併分割，附圖所示編號Ｂ部分有
　　被告甲○○所蓋之豬舍，編號Ｃ部分則遺有兩造之被繼承人劉文道所蓋之二層磚
　　造農舍，現由原告居住使用。另為使原告分割取得的土地臨馬路部分與被告取得
　　的土地臨馬路部分相等，爰請求如附圖所示Ａ部分分歸原告與被告乙○○保持共
　　有取得；Ｂ部分分歸被告甲○○取得：Ｃ部分分歸丙○○取得。
三、證據：提出土地登記謄本二件、地籍圖一件為證，並聲請勘驗現場。
乙、被告方面：
壹、被告甲○○部分：
一、聲明：同意分割。
二、陳述：
　　附圖所示Ｂ部分為被告甲○○耕作中，希望能將該部分分歸被告取得，並將上面
　　的豬舍予以保留。
貳、被告丙○○部分：
一、聲明：同意分割。
二、陳述：
　　附圖所示Ａ部分為被告丙○○耕作中，鄰近的同段五○七號土地為被告所有。希
　　望，Ａ部分能分歸被告丙○○取得。
參、被告乙○○部分：
一、聲明：同意分割。
二、陳述：
　　希望分得的土地能與原告保持共有。
丙、本院依聲請勘驗現場，並囑託屏東縣潮州地政事務所派員實施測量。
　　理　　　由
一、本件原告主張坐落屏東縣潮州鎮○○段五一一地號面積一五五七○．七五平方公
　　尺及同段五二六地號面積一三五六．八六平方公尺土地為兩造所共有，應有部分
　　均各為四分之一，而系爭土地並無不能分割之情形，且兩造亦無不得分割之約定
　　，惟對於分割方法則未能獲致協議之事實，業據原告提出土地登記謄本二件為證
　　，復為被告所不爭執，堪信為實在。從而，原告訴請裁判分割系爭土地，於法即
　　無不合，應予准許。
二、查系爭土地北邊同段之五○七號土地為被告丙○○所有，且附圖所示Ａ部分土地
　　現亦為被告丙○○耕作使用中；附圖所示Ｂ部分則為被告甲○○耕作中；附圖所
　　示Ｃ部分土地上之房屋原為原告居住，現則無人使用等情，業經兩造於本院審理
　　時陳述在卷（見本院九十一年三月二十一日準備程序筆錄），且經本院至現場勘
　　驗明確，以及囑託屏東縣潮州地政事務所派員實施測量，有勘驗筆錄及土地複丈
　　成果圖在卷可稽。就系爭土地之分割方法，本院審酌系爭土地北側同段之五○七
　　號土地為被告丙○○所有、兩造就系爭土地之使用現況及將來土地之整體規劃使
　　用及社會經濟利益等情，爰將如附圖所示編號Ａ部分面積四二三一．九○平方公
　　尺土地分歸被告丙○○所有；編號Ｂ部分面積四二三一．九○平方公尺土地分歸
　　被告甲○○所有；編號Ｃ部分面積八四六三．八一平方公尺土地分歸原告與被告
　　乙○○按應有部分各二分之一保持共有。
據上論結，本件原告之訴為有理由，並依民事訴訟法第七十八條、第八十一條、第八
十五條第一項前段，判決如主文。
中　　　華　　　民　　　國　　九十一　　年　　　六　　　月　　 十九　　 日
　　　　　　　　　　　　　　　　　　臺灣屏東地方法院民事第一庭
~B審判長法官　洪　有　川
~B法　　　官　賴　秀　雯
~B法　　　官　柯　雅　惠
右為正本係照原本作成。
如不服本判決，應於送達後廿日內，向本院提出上訴狀。
~B法院書記官　黃　佳　惠
中　　　華　　　民　　　國　　九十一　　年　　　六　　　月　　 十九　　 日
